【裁判字號】    97,交聲,78
【裁判日期】    970125
【裁判案由】    交管條例聲異
【裁判全文】
臺灣板橋地方法院交通事件裁定          97年度交聲字第78號
異  議  人
即受處分人  甲○○
上列異議人即受處分人因違反道路交通管理處罰條例案件，對於
交通部公路總局臺北區監理所板橋監理站於中華民國九十六年十
二月四日所為之處分（原處分案號：板監裁字裁四一－Ｃ000
00000號），聲明異議，本院裁定如下：
    主     文
異議駁回。
    理     由
一、按汽車駕駛人，行經有燈光號誌管制之交岔路口闖紅燈者，
    處新臺幣（下同）一千八百元以上五千四百元以下罰鍰，並
    記違規點數三點，道路交通管理處罰條例第五十三條第一項
    、第六十三條第一項第三款分別定有明文。又本法所稱之汽
    車，包含機器腳踏車在內，同法第三條第八款亦規定甚明。
    次按車輛面對圓形紅燈表示禁止通行，不得超越停止線或進
    入路口，此為道路交通標誌標線號誌設置規則第二百零六條
    第五款第一目所明文規定。
二、本件異議人即受處分人甲○○於民國九十六年十月十五日十
    九時五十五分許，騎乘車牌號碼為Ｐ六二－０八三號重型機
    車，行經臺北縣永和市○○路與秀朗路口時闖紅燈，直接左
    轉秀朗路行駛，經臺北縣政府警察局永和分局得和派出所警
    員當場指示其停車受檢，以受處分人違反道路交通管理處罰
    條例第五十三條第一項規定，掣發北縣警交字第Ｃ0000
    0000號通知單當場舉發。嗣受處分人於舉發通知單上所
    載應到案日期（九十六年十月三十日）前向原處分機關提出
    申訴，經原處分機關函請舉發單位調查結果，仍認受處分人
    有上開違規行為，原處分機關乃依違反道路交通管理處罰條
    例第五十三條第一項、第六十三條第一項第三款（裁決書漏
    列第一項第三款）及違反道路交通管理事件統一裁罰基準表
    等規定，於九十六年十二月四日裁處受處分人一千八百元罰
    鍰，並記違規點數三點，此有臺北縣政府警察局北縣警交字
    第Ｃ00000000號舉發通知單、交通部公路總局臺北
    區監理所板橋監理站板監裁字裁四一－Ｃ00000000
    號裁決書及臺北縣政府警察局永和分局九十六年十月三十一
    日北縣警永裁字第０九六００三五八一三號函各一件在卷足
    憑。
三、受處分人聲明異議意旨略以：當時成功南路上直行的紅綠燈
    是綠燈時，伊與其他人都靠左邊停等秀朗路上的燈號轉換為
    綠燈後始左轉，結果被攔下舉發紅燈左轉，然秀朗路口的號
    誌設置不良，容易讓成功南路上的用路人誤以為係指示其左
    轉之用，且秀朗路上的紅綠燈都習慣給成功南路左轉的人看
    的云云。
四、經查：受處分人於前述時地騎乘前揭車號重型機車紅燈左轉
    之違規事實，此有前揭書函在卷可參，並為受處分人所是認
    ，此情已足認定。異議人雖辯稱：秀朗路口的號誌設置不良
    ，容易讓成功南路上的用路人誤以為係指示其左轉之用云云
    。而行車管制號誌至少應有一燈面設於遠端左側，且距近端
    停止線十公尺以上，道路交通標誌標線號誌設置規則第二百
    二十一條第一項第一款定有明文。觀諸卷附由異議人所提出
    之被舉發違規地點路口現場簡圖所示可知，該路口由異議人
    被舉發當時車行方向觀察，行車管制號誌係採用懸臂式設置
    方式，設置於遠端左側且至少有一燈面朝向異議人，並距其
    近端停止線十公尺以上，故該設置亦符合該設置規則第二百
    二十一條第一項第一款規定，而凡駕駛人行經該路口時，應
    均能清楚辯識面對之懸臂式近端號誌指示行車無礙，且圓形
    紅燈，係用以指示駕駛人禁止通行，不得超越停止線或進入
    路口，為所有駕駛人一體適用，縱有他人違法闖紅燈，不因
    此而「易非法為合法」；且駕駛人於面對之圓形紅色燈號已
    亮起仍超越停止線或進入路口，其違規之行為即已成立，而
    對交通行政上法定禁止義務之違背，因此所生之法律效果，
    並不因其標線標誌設置之當否而受影響。異議人前揭所辯，
    顯係其個人對行車管制號誌之佈設為錯誤解讀。從而，應認
    受處分人確有前開交通違規行為，揆諸前開規定及說明，原
    處分機關之裁處並無違法之處，是本件聲明異議為無理由，
    應予駁回。
五、綜上所述，本件異議人違規情節明確，原處分機關依道路交
    通管理處罰條例第五十三條第一項及違反道路交通管理事件
    統一裁罰基準表之規定裁罰異議人罰鍰一千八百元，且依同
    條例第六十三條第一項第三款規定並予記異議人違規點數三
    點，核無違誤，本件異議人之異議為無理由，自應將其異議
    駁回。
六、據上論斷，應依道路交通案件處理辦法第十九條，裁定如主
    文。
中    華    民    國    97   年     1     月    25    日
                  交通法庭法  官  吳冠霆
上列正本證明與原本無異。
如不服本裁定，應於裁定送達後五日內敘明抗告理由，向本院提
出抗告狀。
                          書記官  黃炎煌
中    華    民    國    97    年    1     月    25    日


司法院資訊處製作；財團法人民間司法改革基金會備份。
